【裁判字號】    99,訴,523
【裁判日期】    990615
【裁判案由】    違反毒品危害防制條例
【裁判全文】
臺灣屏東地方法院刑事判決               99年度訴字第523號
公  訴  人  臺灣屏東地方法院檢察署檢察官
被      告  甲○○
上列被告因違反毒品危害防制條例等案件，經檢察官提起公訴（
99年度毒偵字第633 號），被告於準備程序中就被訴事實為有罪
陳述，經本院告知簡式審判程序之旨，並聽取當事人意見後，本
院合議庭裁定由受命法官獨任依簡式審判程序審理，判決如下：
    主  文
甲○○施用第一級毒品，累犯，處有期徒刑壹年。又施用第二級
毒品，累犯，處有期徒刑陸月。應執行有期徒刑壹年肆月。
    事  實
一、甲○○前於民國84、85年間，因違反肅清煙毒條例、殺人未
    遂、麻醉藥品管理條例等案件，分別經本院以84年度訴字第
    596 號判處有期徒刑2 年與8 年、85年度訴字第181 號判處
    有期徒刑6 月與3 年4 月，上開各罪迭經假釋出監、撤銷假
    釋執行殘刑，後因減刑而於97年5 月21日徒刑執行完畢。另
    於92年間，因施用毒品案件，經本院送觀察勒戒、強制戒治
    ，至93年9 月9 日認無繼續執行必要而停止其處分，並經臺
    灣屏東地方法院檢察署檢察官以93年度戒毒偵字第110 號為
    不起訴處分確定；又於98年2 月間，因施用毒品案件，經本
    院以98年度訴字第1076號判處應執行有期徒刑1 年2 月確定
    。詎其仍不知悔改，明知海洛因、甲基安非他命業經公告列
    為毒品危害防制條例之第一級、第二級毒品，不得持有、施
    用，竟基於施用第一級毒品之犯意，於99年2 月5 日12時許
    ，在屏東縣萬丹鄉○○村○○路116 號住處，以將海洛因摻
    水置入針筒後注射血管之方式，施用第一級毒品海洛因1 次
    。另基於施用第二級毒品之犯意，於99年2 月5 日12時3 分
    許，在上開地點，以將甲基安非他命放入玻璃球內燒烤後吸
    食煙霧之方式，施用第二級毒品甲基安非他命1 次。嗣於99
    年2 月6日21 時許，甲○○於另案接受偵訊後，檢察官經其
    同意命警對之採尿送驗，結果呈現可待因、嗎啡及甲基安非
    他命陽性反應，始悉上情。
二、案經屏東縣政府警察局移送臺灣屏東地方法院檢察署檢察官
    偵查起訴。
    理  由
一、本件係依刑事訴訟法第273 條之1 第1 項行簡式審判程序，
    其證據調查依同法第273 條之2 所定原不受審判外陳述排除
    之限制；又被告對於卷內各項證據亦不爭執證據能力，復無
    事證顯示有何違法取得或類此瑕疵之情，故卷內所列各項證
    據，自均有證據能力，合先敘明。
二、上揭犯罪事實，業經被告於本院審理中全數坦承不諱（見本
    院99年6 月3 日審判筆錄第4 頁），復據前開採尿檢驗結果
    ，亦呈可待因、嗎啡及甲基安非他命陽性反應，有臺灣檢驗
    科技股份有限公司濫用藥物尿液檢驗報告、被告之尿液送驗
    代號與姓名對照表等件為憑（見警卷第16、14頁）。另外尚
    有臺灣屏東地方法院檢察署99年2 月6 日訊問筆錄所示查獲
    經過可資佐證（見警卷第18頁）。是認被告之自白與事實相
    符，堪予採信，從而本件罪證明確，被告犯行洵足認定，應
    依法論科。
三、按毒品危害防制條例就施用毒品者，只於「初犯」及「5 年
    後再犯」2 種情形有其追訴條件之限制，倘初犯後5 年內已
    再犯，縱第3 次或第3 次以上施用毒品之時間在初犯釋放5
    年後，仍與「5 年後再犯」有別，顯見其再犯率甚高，原實
    施之觀察勒戒或強制戒治未收實效，自應逕行追訴處罰（最
    高法院97年9 月9 日97年度第5 次刑事庭會議決議參照）。
    本件被告前於93年間因施用毒品而受觀察勒戒、強制戒治執
    行後，旋於98年間復因施用毒品經法院判刑，業如前述，並
    有前案紀錄表、刑案資料查註紀錄表各1 份可考，是依上揭
    說明，本案自應逕行追訴處罰。
四、按海洛因、甲基安非他命分別係毒品危害防制條例第2 條第
    2 項第1 款、第2 款所定第一級、第二級毒品。核被告所為
    ，係犯毒品危害防制條例第10條第1 項之施用第一級毒品罪
    、同條第2 項之施用第二級毒品罪。被告持有毒品之低度行
    為應被施用之高度行為所吸收，均不另論罪。被告所犯上開
    2 罪間，犯意個別、行為互殊，應分論併罰。被告曾受如事
    實欄所載判刑執行等情，有上開前案紀錄資料足稽，其於徒
    刑執行完畢後，5 年內故意再犯本件有期徒刑以上之各罪，
    為累犯，均應依刑法第47條第1 項加重刑度。爰審酌被告早
    於82年間起，即有違反肅清煙毒條例、殺人未遂、麻醉藥品
    管理條例、妨害兵役、毒品危害防制條例、竊盜等多項犯罪
    前科，素行甚差，有上開前案紀錄資料為憑，如今再度施用
    毒品犯下本案，顯見不知改過，猶未因前案而記取教訓，原
    不宜寬貸，惟念及被告尚能坦然面對刑責、自白罪行不諱，
    犯後態度非劣等一切情狀，各量處如主文所示之刑，併依法
    定應執行刑，以資懲儆。
據上論斷，應依刑事訴訟法第273 條之1 第1 項、第299 條第1
項前段，毒品危害防制條例第10條第1 項、第2 項，刑法第11條
前段、第47條第1 項、第51條第5 款，判決如主文。
本案經檢察官曾士哲到庭執行職務
中    華    民    國    99    年     6    月    15    日
                  刑事第四庭    法  官  江振源
以上正本證明與原本無異
如不服本判決，應於判決送達後10日內向本院提出上訴書狀（應
附繕本），其未敘述上訴理由者，應於上訴期間屆滿後20日內補
提理由書狀於本院，上訴於臺灣高等法院高雄分院。
中    華    民    國    99    年     6    月    17    日
                                書記官  潘豐益
附錄本判決論罪科刑法條：
毒品危害防制條例第10條
施用第一級毒品者，處六月以上五年以下有期徒刑。
施用第二級毒品者，處三年以下有期徒刑。

司法院資訊處製作；財團法人民間司法改革基金會備份。
